臺灣高等法院臺中分院刑事判決　　　　100年度上訴字第816號
上　訴　人
即　被　告　林聖偉
選任辯護人　周思傑律師
上列上訴人即被告因強盜案件，不服臺灣南投地方法院99年度訴
字第456號，中華民國100年3月22日第一審判決（起訴案號：臺
灣南投地方法院檢察署99年度偵字第2943號），提起上訴，本院
判決如下：
    主  文
上訴駁回。
    犯罪事實
一、林聖偉前因長期性創傷後壓力疾患、短期憂鬱適應不良反應
    及重鬱症單次發作等情肇致罹有精神分裂症，使其辨識行為
    的適切性及判斷能力受到影響，故其辨識行為違法或依其辨
    識而行為之能力已達顯著降低之情形。然其為引起家人之注
    意，竟意圖為自己不法之所有，於民國99年7月24日（檢察
    官起訴書誤載為3月應予更正）凌晨3時許前某時點，騎乘車
    牌號碼NVY-526號重型機車行至南投縣竹山鎮雲林里內厝巷
    巷口，其見該巷口垃圾桶內置放有連身雨衣1件及棉毛質手
    套1雙，乃隨手撿拾並穿戴完畢，復戴上其自巷口旁之機車
    上取得之全罩式安全帽1頂，再以小瓶礦泉水瓶1瓶（已棄置
    ）放置於腰際間佯裝為槍械之用後，即於同日凌晨3時12分
    許，進入址設於南投縣竹山鎮○○路○段921號之統一超級商
    店前山門市（以下簡稱為前山門市），並向店員黃翔愉喝稱
    ：「把錢交出來，我不想為難你，不要逼我開『噴子』」等
    語，又作勢從腰際拿出其預藏佯裝為槍械之礦泉水瓶，以此
    脅迫之方式，至使黃翔愉不能抗拒，而依之指示，交付零錢
    及紙鈔共計新臺幣（下同）6千2百17元予林聖偉；得手後其
    立即騎乘上開重型機車離去，再轉位於南投縣竹山鎮「布蘭
    奇網咖」1樓之全家便利商店，以上開強盜所得之財物，向
    不知情之店員李垣達購買遊戲點數3千元及75元之萬寶路香
    菸1包，並告知李垣達位於南投縣竹山鎮○○路竹山分局附
    近有超商遭搶之情事云云，李垣達乃撥打電話向南投縣政府
    警察局竹山分局延平派出所查詢，嗣黃翔愉亦報警處理，員
    警始循線查獲上情。
二、案經南投縣政府警察局竹山分局報請臺灣南投地方法院檢察
    署檢察官偵查起訴。
    理  由
一、證據能力部分：
  (一)、按被告以外之人於偵查中向檢察官所為之陳述，除顯有不
      可信之情況者外，得為證據，刑事訴訟法第159條之1第2
      項定有明文。故被告以外之人，於偵查中向檢察官所為之
      陳述，其性質上要屬傳聞證據，但依該項立法理由之說明
      ，現階段刑事訴訟法規定檢察官代表國家偵查犯罪、實施
      公訴，依法其有訊問被告、證人及鑑定人之權，證人、鑑
      定人且須「具結」，而實務運作時，偵查中檢察官向被告
      以外之人所取得之陳述，原則上均遵守法律規定，不致違
      法取供，其可信性極高，為兼顧理論與實務，在除顯有不
      可信之情況者外，被告以外之人於偵查中向檢察官所為之
      陳述，得為證據。所謂「顯有不可信之情況」，係指陳述
      是否出於供述者之真意，有無違法取供情事之信用性而言
      ，故應就偵查筆錄製作之原因、過程及其功能等加以觀察
      其信用性，據以判斷該項陳述是否有顯不可信之情況，並
      非對其陳述內容之證明力如何加以論斷（最高法院94年度
      台上字第629號判決意旨參照）。查證人黃翔愉偵查中經
      具結後向檢察官所為之陳述，係出於自由意志，且無顯不
      可信之情況，自得作為證據。
  (二)、次按被告以外之人於審判外之言詞陳述，除法律有規定者
      外，不得作為證據，同法第159條第1項規定固可參照，惟
      同法第159條之2另規定，被告以外之人於司法警察官或司
      法警察調查中所為之陳述，與審判中不符時，其先前之陳
      述具有較可信之特別情況，且為證明犯罪事實存否所必要
      者，得為證據。查證人黃翔愉在警詢之陳述與其後在原審
      審理時所為之證述，大致相符，且未有較為可信之特別情
      況，從而，其於警詢中之陳述，係屬被告以外之人於審判
      外之陳述，無證據能力。
  (三)、本案其餘以下所引用之證據，檢察官、被告及其選任辯護
      人迄本院言詞辯論終結前均無異議，且本院審酌該證據作
      成之情況，並無違法取證或陳述人非基於自由意願所為陳
      述之瑕疵，自均得做為認定犯罪事實之證據，併此敘明。
二、認定犯罪事實所憑之證據及理由：
  (一)、訊之上訴人即被告林聖偉於警詢、偵查、原審及本院審理
      時對於其在上揭時、地，身著連身雨衣及棉毛質手套，並
      穿戴全罩式安全帽，再以小瓶礦泉水瓶一瓶放置於腰際間
      佯裝為槍械之用，並以作勢自腰際取出礦泉水瓶佯裝之槍
      枝之方式，至使被害人即前山門市之店員黃翔愉依其指示
      ，交付零錢及紙鈔共計6千2百17元予伊，事後再騎乘機車
      轉往位於南投縣竹山鎮「布蘭奇網咖」一樓之全家便利商
      店，以上開所得之財物，向不知情之店員李垣達購買遊戲
      點數3千元及75元之萬寶路香菸1包等客觀事實均坦承不諱
      ，且核與證人即被害人黃翔愉於偵查及原審審理時指述之
      情節及證人李垣達於警詢時證述之情形均大致相符（見臺
      灣南投地方法院檢察署99年度偵字第2943號偵查卷【以下
      簡稱為偵卷】第13頁至第14頁；原審卷第215頁至第218頁
      ；另見南投縣政府警察局竹山分局投竹警偵字第09900084
      43號警卷【以下簡稱為警卷】第30頁至第31頁），並有南
      投縣政府警察局竹山分局竹山派出所贓物認領據1紙、前
      山門市監視錄影器翻拍案發當日照片8幀暨現場、作案用
      品及起獲贓物照片10幀等件在卷（見同上警卷第24頁、第
      39頁至第47頁）與連身雨衣1件、棉毛質手套1雙扣案可證
      。堪認其就上開客觀事實之自白核與事實相符而為實在。
  (二)、被告及其選任辯護人於原審所辯悉不足採信之理由：
      質之被告於原審雖矢口否認其有何不法意圖，並辯稱：伊
      當時服用大量藥物，當時情形伊不清楚，之後做筆錄警察
      及家人告訴伊，伊才知道，當時伊自己在臺中生活，沒有
      工作，伊父親打電話數落伊，伊才會如此，伊並無這個意
      圖云云；而其選任辯護人亦以案發地點距離南投縣政府警
      察局竹山分局僅四十公尺、被告於案發後主動告知證人李
      垣達有超商遭搶，且被告遭緝獲後精神狀況不佳、激動，
      復於臺灣南投地方法院檢察署候審室候審時，無法控制自
      己的脾氣，甚而拔取候審室之椅子，是被告並無主觀不法
      意圖；又被告始終與被害人保持一定距離，其行為並未至
      使被害人達於不能抗拒之程度等語置辯。茲本院所應審究
      者，乃被告主觀上是否有強盜取財之不法意圖，以及被告
      之行為是否已至使被害人黃翔愉達不能抗拒之程度。查：
    1.按所謂強盜故意係行為人主觀上認識到其強制手段是為了
      要取財或得利，亦即行為人以強制手段壓制被害人時，其
      主觀上認知並意欲自被害人取得財物或得則產上利益而言
      。本案證人即被害人黃翔愉於偵查時證稱：99年7月24日
      凌晨3時許，前山門市內只有伊1人，約在當日3時12分許
      ，一名身穿藍色雨衣、頭戴全罩式安全帽之男子，一進門
      就叫伊把錢交出來，伊交付自收銀機取出之零錢約2百多
      元後，該名男子叫伊別騙他，不可能這麼少，他說我們有
      零用錢，要伊拿出來，該男子還作勢要把腰間的槍枝掏出
      來，伊很害怕不敢抵抗，因為伊站在櫃檯，所以伊就把錢
      拿出來交給該男子；當時櫃檯沒有任何東西讓伊反抗，伊
      當時真的很害怕，伊恐該男子對其不利，所以根本不敢抵
      抗等語（見偵卷第13頁至第14頁）；繼於原審審理時再證
      稱：7月24日凌晨3時12分許，被告穿著雨衣及全罩式安全
      帽，進來說要伊把錢全都拿出來，透過雨衣有凸出來的東
      西，裡面是什麼東西伊不清楚，被告說是槍，當時伊收銀
      機只有銅板，被告知道有零用金的事情，伊將零用金都拿
      給他，伊當時沒有反抗就把錢給他；當天裡面只有伊與被
      告，因為伊是第一次遇到，且當時認為他可能有槍會怕，
      伊站在櫃檯，離他很近，他拿到錢後即馬上離開；店長、
      同事及加盟公司皆曾告知若遇行搶盡量不要與搶匪起衝突
      配合嫌犯，以人身安全為優先；被告進入後，伊看到雨衣
      裡面有東西凸起來，伊當時認為那是槍，所以很害怕；伊
      交給被告6千2百17元等語（參見原審卷第215頁至第218頁
      ）。證人李垣達亦於警詢時證述稱：被告於99年7月24日
      凌晨3時26分許，進入址設於南投縣竹山鎮○○路○段542
      號之全家便利商店內，使用店內之線上網購機器列印條碼
      ，並自其褲子口袋拿出一堆一百元之紙鈔，復於結帳之際
      聲稱其手上之百元紙鈔應有超過3千元，經伊以店內點鈔
      機點算後，該筆款項除向伊購買GASH遊戲點數3千元外，
      尚餘百元鈔5張，伊再向其詢問是否將該百元鈔換成5百元
      紙鈔1張，被告乃再向伊購買75元之萬寶路香菸1包，共計
      3千零75元，伊則找還被告4百25元；後被告又告訴伊竹山
      分局附近超商遭搶要伊小心一點等語後，即上2樓網咖，
      伊乃打電話至延平派出所詢問是否確有超商遭搶之情事，
      未幾員警即至店內詢問等語（見警卷第30頁至第31頁）。
      綜上，本院參酌上開證人黃翔愉及李垣達之證述，並經相
      互勾稽後，認被告於取得前山門市收銀機內之銅板後，猶
      嫌不足，又進而要求證人黃翔愉將店內備用之零用金悉數
      交付，更有甚者，還以取得之現金購物花用，足見被告主
      觀上確有不法所有之意圖，要屬無疑。
    2.另被告雖辯稱其係服用大量藥物，當時情形伊不清楚云云
      ；然查被告案發前是否確有服用大量藥物乙情，並無從查
      證，況經原審函詢國軍臺中總醫院就被告若可能服用大量
      藥物之副作用予以說明，該院以99年10月8日醫中企管字
      第0990004589號函覆略以：被告一次服用23顆，是何種藥
      物不清楚，但所產生之副作用仍以嗜睡、頭暈為主等語（
      見原審卷第98頁）。從而本院審酌上揭證人黃翔愉及李垣
      達證述，認被告於取得財物後尚能騎乘機車轉往他處購物
      、結帳及至網咖消費，並告知證人李垣達有超商遭搶乙事
      ，顯見亦無被告所述因服用藥物後有意識不清楚之情事。
    3.又按刑法第328條之強盜罪，所謂強暴，係指直接或間接
      對於人施以暴力，即以有形之暴力行為強加諸被害人之身
      體而言；所謂脅迫，乃指無形的強制力，係指使人心生畏
      懼之加害通知，亦即讓受害人處於選擇的地位，如不依照
      通知的內容行事則會有不利的後果而言；又所謂強暴、脅
      迫之手段，祇須抑壓被害人之抗拒，足以喪失其意思自由
      為已足，縱令被害人實際並無抗拒行為，仍於強盜罪之成
      立，不生影響；且強盜罪之所謂不能抗拒，係指行為人所
      為之強暴、脅迫等不法行為，就當時之具體事實，予以客
      觀之判斷，足使被害人身體上或精神上達於不能或顯難抗
      拒之程度而言（最高法院92年度台上字第4240號、97年度
      台上字第1658號判決意旨參照）。又刑法強盜罪之所謂「
      至使不能抗拒」，係指行為人所施用之強暴、脅迫手段，
      就當時之具體事實，予以客觀之判斷，足使一般人身體上
      或精神上達於不能或顯難抗拒之程度而言，不以被害人之
      主觀意思為準，亦不以被害人完全喪失抗拒能力為要件；
      且所謂「至使不能抗拒」，祗須行為人所用之強制手段，
      足使被害人「發生恐怖而抑制其抗拒作用」為已足，「並
      非以被害人完全喪失抗拒能力」為要件。其判斷上，則係
      指行為人所為之強暴、脅迫等不法行為，就當時之具體事
      實，「予以客觀之判斷」，足使被害人身體上或精神上達
      於不能或顯難抗拒之程度而言，亦即：在「客觀上」足使
      被害人喪失意思自由，並達於不能抗拒之程度者而言（最
      高法院93年度台上字第6040號、94年台上字第4111號、93
      年度台上字第4549號、95年度台上字第2838號及95年度台
      上字第5006號諸判決意旨足資參照）。徵之本件案發時間
      乃係凌晨時分，人煙本已稀少，而案發當時前山門市店內
      僅有被告與證人即被害人黃翔愉二人，且被告身穿連身雨
      衣、手著棉毛質手套、頭戴全罩式安全帽，雨衣內並有不
      明凸出物，被告並作勢持槍狀等節，已據證人黃翔愉證述
      綦詳，被告就此客觀事實亦坦認無誤，業如前述，佐以卷
      附之前山門市監視錄影器所翻拍之照片亦可確知該門市當
      時確實別無旁人在內（見警卷第40頁至第42頁）。又自上
      揭翻拍照片觀之，該門市櫃檯內復未見有何足以防身器具
      ，而被告與證人黃翔愉雖有櫃檯相隔，然其二人相距甚微
      ，被告果真持槍近距離射擊，證人黃翔愉當難以輕易躲避
      ，顯有遭受嚴重槍害之虞，衡諸常情，任何人在此孤立無
      援，又無防身工具，且無法窺知來人所持之物究竟為何之
      無形強制力之抑壓情狀下，客觀上已足以喪失其意思自由
      而達至使不能抗拒之程度。職是被告之行為，確實已至使
      證人黃翔愉達於不能抗拒之程度，洵屬無誤。
  (三)、至被告選任辯護人於原審另辯以：被告為前揭犯行時，因
      精神障礙或其他心智欠缺之原因及服用大量藥物，致其辨
      識行為違法或依其辨識而行為之能力顯著，甚或有欠缺控
      制行動能力之情形，應有刑法第19條規定之適用等語。查
      ：
     1.按刑法第19條有關行為刑事責任能力之規定，係指行為
       人於「行為時」，因精神障礙或其他心智缺陷之生理原
       因，致其辨識行為違法之能力（學理上稱為「辨識能力
       」）或依其辨識而行為之能力（學理上稱為「控制能力
       」），因而不能、欠缺或顯著減低之心理結果者而言。
       其中「精神障礙或其他心智缺陷」之生理原因要件，事
       涉醫學上精神病科之專門學識，非由專門精神疾病醫學
       研究人員或機構予以診察鑑定，不足以資判斷，自有選
       任具該專門知識經驗者或囑託專業醫療機構加以鑑定之
       必要；倘經鑑定結果，行為人行為時確有精神障礙或其
       他心智缺陷，則是否此等生理因素，導致其違法行為之
       辨識能力或控制違法行為之能力，因而產生不能、欠缺
       或顯著減低之心理結果，亦即二者有無因果關係存在，
       得否阻卻或減輕刑事責任，應由法院本於職權判斷評價
       之（最高法院96年度台上字第5297號判決參照），先此
       敘明。
     2.本件被告於案發前即罹患有長期性創傷後壓力疾患、短
       期憂鬱適應不良性反應及重鬱症單次發作等情形，此有
       國軍臺中總醫院以99年10月8日醫中企管字第099000458
       9號函附之國軍臺中總醫院門診病歷首頁、精神科初診
       病歷暨病歷紀錄單及國軍北投醫院以99年11月15日醫投
       行政字第0990002723號函檢附之被告病歷資料各一份在
       卷可參（見原審卷第98頁至第107頁、第109頁至第189
       頁）。
     3.嗣經原審囑託行政院衛生署草屯療養院為被告施以精神
       鑑定，鑑定結果略以：綜合被告之過去生活史、疾病史
       、案件相關影卷及此次鑑定所得之資料，被告之臨床診
       斷為精神分裂症，目前仍有殘餘症狀。被告不記得犯行
       過程，承認上述犯行是自己所為，覺得該行為脫離自己
       原有行為模式。被告於犯行當時，受到精神症狀及鎮定
       安眠藥的影響，致其辨識行為的適切性及判斷能力受到
       影響。因此認為被告於「犯行時」之精神狀態，因上述
       精神障礙致其辨識行為違法或依其辨識而行為之能力顯
       著降低之情形等語，有該院100年2月15日草療精字第10
       76號函附精神鑑定報告書1件附卷可考（見原審卷第195
       頁至第198頁）。按行為人於行為時，是否因精神障礙
       或其他心智缺陷之生理原因，致其辨識行為違法之能力
       或依其辨識而行為之能力，因而致生不能、欠缺或顯著
       減低之心理結果，係歸屬刑事法上行為人責任能力範疇
       之判斷，所謂行為人具有刑事上之責任能力，意即行為
       人必須在行為當時具有判斷不法，並依此判斷而能夠不
       為違法之能力，始有罪責可言，是以行為人具有判斷不
       法之意識能力，並依其判斷而為行為之控制能力，即稱
       為責任能力，而記憶力與判斷不法之意識能力並非相等
       ，縱有部分記憶力，亦無法由此逕認其當然有判斷不法
       之意識能力，被告固有強盜之主觀犯意與客觀強盜行為
       ，已詳如前述，然究無法以此認定被告有判斷不法之意
       識能力及依其判斷而為行為之控制能力，而謂被告具有
       刑事法上之責任能力，況依前揭判例意旨，被告是否於
       行為時辨識行為違法之能力或依其辨識而行為之能力，
       因而致生不能、欠缺或顯著減低，自應由專門精神病醫
       學研究之人予以診察鑑定，而觀諸行政院衛生署草屯療
       養院所為前揭被告精神鑑定報告書，已詳載被告過去生
       活史與疾病史以及被告就身體及神經學檢查、實驗室檢
       查、腦電波檢察、心理測驗及精神狀態之檢查結果等項
       ，而得出上開鑑定結論，再據以記載鑑定結果，則該份
       精神鑑定報告書既已明確記載鑑定經過及其結果，自符
       合刑事訴訟法第206條第1項所定之法定程式；再者被告
       確有相關精神疾病，並曾就醫等情，業如前述，綜觀被
       告之就醫精神病史及前揭精神鑑定報告書，足認被告於
       案發當時，已處於精神分裂症發作之精神狀況，致其辨
       識能力有顯著減低之情形，並致控制能力降低而犯本案
       ，且其間應具有因果關係，亦堪認定，然此僅得做為減
       輕罪責之事由，要難執為豁免本件犯行之刑責。
   (四)、綜上所述，被告及其選任辯護人上開為其利益所辯各節
       ，除開被告行為時辨識能力確因精神上疾病之故顯著降
       低乙節外，於法俱無足採，本件事證已臻明確，被告涉
       犯強盜取財犯行堪以認定，應予依法論科。
三、論罪科刑之理由：
  (一)、核被告上開所為，係犯刑法第328條第1項之普通強盜罪。
      又被告為前揭犯行時，已有辨識行為違法或依其辨識而行
      為之能力達顯著降低之情形，業如前述，並有上開精神鑑
      定報告書附卷可佐，應依刑法第19條第2項規定，減輕其
      刑。而被告以脅迫之無形強制力之方式，至使他人不能抗
      拒，而使人交付財物，固難見容於法，惟審酌其素行良好
      並念其長期為精神分裂症所囿，且屢經治療仍有殘餘症狀
      ，本件作案動機僅為引起家人注意致罹此重典，況所得金
      額尚非過鉅，而事後並已與超商負責人石金成達成和解，
      此有南投縣竹山鎮調解委員會調解書1份在卷可憑（見警
      卷第36頁、37頁），衡情即便處以法定最低度刑，依社會
      一般觀念仍有情輕法重之虞，堪認被告犯罪情狀尚堪憫恕
      ，因之對被告上開犯行，依刑法第59條之規定減輕其刑，
      並依法遞減之。
  (二)、原審法院因認被告罪證明確，適用刑法第328條第1項、第
      19條第2項、第59條、第74條第1項第1款、第87條第2項、
      第3項前段規定。審酌被告：(1)年富力盛，竟不思循正當
      途徑與家人溝通，竟僅為引起家人關注而為本件強盜取財
      犯行，所為亦對社會治安有顯著危害；(2)惟其所得財物為
      6千2百17元，尚非過鉅，事後並與超商負責人達成和解，
      已如前述；(3)犯後於證據明確之情形，僅坦承客觀犯行之
      犯後態度等一切情狀，量處有期徒刑1年10月；併明檢
      察官固對被告具體求刑有期徒刑6年，惟斟酌被告上開各
      項情形，認以量處如上所示之刑已為適當。又以被告前未
      曾因故意犯罪受有期徒刑以上刑之宣告，此有臺灣高等法
      院被告前案紀錄表在卷可參，其因精神疾病之作用，未能
      自持致罹刑章，而認其經此偵審程序應能知所警惕，且以
      刑罰之方式繩之未必益其病情改善，故就所宣告之刑以暫
      不執行為當，乃依刑法第74條第1項第1款之規定，併予宣
      告緩刑4年，以啟自新。另認本件被告罹有精神疾病，已
      如前述，而其行為模式極可能因其疾病發作而有危害公共
      安全之虞，實有對其施以監護處分之必要，且依刑法第74
      條第5項及第87條第2項規定，因緩刑效力不及於保安處分
      之宣告，爰乃諭知其於刑之執行前，令入相當處所，施以
      監護1年，以利被告治療其精神疾病。至末扣案連身雨衣1
      件、棉毛質手套1雙及未扣案全罩式安全帽1頂，均係被告
      林聖偉隨手於前山門市附近巷口處任意拿取，雖係被告利
      用之為本件犯案工具，然上開物品俱非屬被告所有；而自
      被告機車上扣得之塑膠袋1只及鑰匙2支，則均非供其犯罪
      所用之物；另被告佯裝為手槍所用之礦泉水瓶1瓶已遭被
      告隨手丟棄未據扣案（見原審卷第219頁），亦非違禁物
      ，為免將來執行困難，均不為沒收之諭知。核其認事用法
      均無違誤，量刑亦屬適當，應予維持。
四、被告上訴意旨雖以：被告於本案發生後，隨於當日晚間被送
    至行政院衛生署草屯療養院接受治療，則被告就罹患之精神
    疾病，確已入院接受相當期間之治療，然目前業已出院，僅
    需定期回診及服藥治療（被告於本院審理中供稱現已停止服
    藥），且已於南投縣一餐廳擔任服務生，每日正常上下班，
    有穩定收入及正常之工作，可正常與他人互動，建立人際關
    係；倘因強制入院可能導致不利治癒之結果，亦無益於公共
    安全之維護，故原判決諭知被告於刑之執行前，令入相當處
    所施以監護，期間1年，尚有未當云云。惟按保安處分執行
    法第46條規定，因有刑法第19條第1項、第2項或第20條之情
    形，而受監護處分者，檢察官應按其情形，指定精神病院、
    醫院、慈善團體及其最近親屬或其他適當處所。另刑法第87
    條第3項但書亦規定，監護處分執行中認無繼續執行之必要
    者，法院得免其處分之執行。本件被告將監護處分等同住院
    治療，已有誤解；而監護處分執行中如經醫師確實評估，認
    無繼續執行之必要，法院仍得免其處分之執行，被告偏認監
    護處分之可能負面作用，而未慮其所罹疾病發作時，對公共
    安全可能造成之危害，仍執前詞指摘原判決不當，並無理由
    ，應予駁回。
據上論斷，應依刑事訴訟法第368條，判決如主文。
本案經檢察官鍾宗耀到庭執行職務。
中    華    民    國  100    年     6     月    28    日
            刑事第二庭    審判長法  官  邱  顯  祥
                                法  官  張  國  忠
                                法  官  王  鏗  普
上列正本證明與原本無異。
如不服本判決應於收受送達後十日內向本院提出上訴書狀，其未
敘述上訴理由者，並得於提起上訴後十日內向本院補提理由書 (
均須按他造當事人之人數附繕本)「切勿逕送上級法院」。
                                書記官  陳  桂  芬
中    華    民    國  100    年     6     月    28    日